臺灣屏東地方法院刑事判決　　　　　　　 94年度訴字第654號
公　訴　人　臺灣屏東地方法院檢察署檢察官
被　　　告　甲○○
指定辯護人　丁○○　本院公設辯護人
上列被告因違反毒品危害防制條例案件，經檢察官提起公訴（94
年度偵字第2553號），本院判決如下：
    主  文
甲○○連續販賣第一級毒品，處有期徒刑柒年陸月。扣案之第一
級毒品海洛因玖小包，合計淨重貳點壹貳公克（空包裝重分別為
零點貳公克及貳點捌零公克），均沒收銷燬之。未扣案之販賣
第一級毒品所得新台幣壹萬零伍佰元，沒收之，如全部或一部不
能沒收時，以其財產抵償之。未扣案之行動電話貳支（門號分別
為：零玖壹陸壹貳肆伍伍號、0000000000號），均
沒收，如不能沒收時，追徵其價額或以其財產抵償之。
    事  實
一、甲○○染有施用第一、二級毒品海洛因、甲基安非他命之惡
    習，明知海洛因及甲基安非他命，係屬毒品危害防制條例第
    2 條第2 項第1 款、第2 款所稱之第1 級毒品、第2 級毒品
    ，未經許可，不得非法販賣、持有及施用，明知第一級毒品
    海洛因具有成癮性，對於人之身體健康有不良影響，惟因一
    時貪念，基於販售第一級毒品海洛因獲利之概括犯意，於下
    列時間、地點，連續將海洛因販賣予丙○○、戊○○及乙○○等人施用：
  (一)甲○○與丙○○係舊識，甲○○知悉丙○○有施用海洛因之
    惡習，而將其販售海洛因之事告知丙○○，丙○○遂以其使
    用之0000000000號行動電話撥打甲○○所有之「0000000000
    」或「0000000000」號行動電話（均未扣案）聯絡買賣海洛
    因事宜，甲○○連續自民國94年4 月間某日起，迄同年5 月
    19日14時許止，在其位於屏東縣內埔鄉○○村○○街484 號
    住處之巷口及屏東縣內埔鄉建興村榮民之家大門旁「大和卡
    拉OK店」，每次將重量不詳之海洛因1 小包，以新台幣（下
    同）500元之代價，連續10次售予丙○○施用。
  (二)戊○○得知丙○○曾向甲○○購得海洛因，且丙○○均要求
    戊○○騎乘機車附載其至甲○○前揭住處巷口購買海洛因，
    遂亦自94年4 月間某日起，迄同年5 月19日14時止，趁搭載
    丙○○至上述巷口之機會，向甲○○購買海洛因，經甲○○
    連續將重量不詳之海洛因，以每1 小包500 元之代價，販賣
    予戊○○施用，先後共計10次。
  (三)甲○○復於94年5 月19日23時許，在上開巷口前，將重量不
    詳之海洛因1 小包，以500 元之代價，販賣予乙○○施用。
二、嗣於94年5 月20日13時許，丙○○、乙○○及戊○○三人因
    違規共乘一部機車，為屏東縣警察局內埔分局龍泉派出所警
    員在屏東縣內埔鄉台鳳公司前發覺，經攔檢後得知其三人均
    有施用海洛因之習慣，警方詢問後，彼等均供稱所施用之毒
    品係向甲○○購得，警方遂請丙○○以電話與甲○○聯絡佯
    稱欲購買海洛因，甲○○不疑有他，仍於同日16時許，與丙○○約定在上揭住處巷口前交易，待丙○○將400 元（雙方
    約定購買500 元，丙○○積欠100 元）交予甲○○收受，而
    甲○○交付海洛因1 小包，淨重0.12公克（空包裝重0.23公
    克）予丙○○後，隨即為埋伏之員警當場查獲，並在丙○○
    身上扣得海洛因1 小包，淨重0.12公克（空包裝重0.23公克
    ），復在甲○○身上扣得販賣海洛因取得之400 元，經甲○○之同意後，前往其前開住處2 樓房間梳妝檯抽屜內扣得其
    所有之海洛因8 小包，合計淨重2.00公克（空包裝重2.80公
    克）。
三、案經屏東縣警察局內埔分局報告臺灣屏東地方法院檢察署檢
    察官偵查起訴。
    理  由
一、上揭事實，業據被告甲○○於本院審理時坦承不諱，核與證
    人丙○○、戊○○、乙○○於警詢及偵查中所證述之情節相
    符，並有被告販賣海洛因向丙○○取得之400 元、上述被告
    所有販售予丙○○之海洛因1 小包，淨重0.12公克（空包裝
    重0.23公克）、被告所有之海洛因8 小包，合計淨重2.00公
    克（空包裝重2.80公克）扣案可佐。且上述扣案之海洛因9
    小包，送法務部調查局鑑驗結果，均含第一級毒品海洛因成
    分，有該局94年年7 月21日調科壹字第240003717 號及同年
    8 月9 日調科壹字第240003716 號鑑定通知書（見本院審理
    卷第47、48頁）各1 紙附卷可稽。又依前揭事實欄所載，被
    告先後各販賣海洛因10次予丙○○、戊○○二人施用，每次
    得款500 元；及販賣海洛因1 次予乙○○施用，得款500 元
    ，總計販賣予丙○○三人施用得款10500 元一節亦明，可證
    被告之前開自白與事實相符，自得採為認定犯罪之依據。
二、按施用毒品者，配合警方向被告偽稱欲購買海洛因，實際上
    其雖無購買毒品之真意，惟被告與之聯絡後，既已依約攜帶
    毒品前往交易，其即有販賣毒品之故意，並已著手販賣毒品
    之行為，僅因購毒者無購買之真意，致未完成販賣該毒品之
    行為，惟仍應構成販賣毒品未遂罪（見最高法院85年度第4
    次刑事庭會議決議）。本件係因警方查獲丙○○、戊○○、
    乙○○等三人後，彼等三人向警方供出毒品之來源，在警方
    示意下由丙○○聯絡被告攜帶毒品海洛因前往交易而查獲，
    因丙○○原無購買毒品之真意，被告雖有賣出之犯意，雙方
    意思表示無從為一致，故被告為警查獲當初販賣海洛因之犯
    行，自應論以未遂自明。
三、持有海洛因之原因，或係為供一己施用、或為受他人寄藏、
    抑或基於出售營利之意圖而販入，其原因尚屬不一，然販賣
    海洛因屬違法行為，非可公然為之，不論是夾鏈袋包裝或紙
    包之海洛因、安非他命，均可任意分裝增減其分量，而每次
    買賣之價量，亦隨時依雙方關係之深淺、當時之資力、需求
    程度及對行情之認知等因素機動調整，販賣之利得，除經坦
    承犯行，或價量俱臻明確外，委難查得實情，然一般民眾普
    遍認知海洛因等毒品之非法交易，司法機關一向查緝甚嚴，
    且刑罰極重並不寬貸，衡諸常理，倘非有利可圖，絕無甘冒
    被嚴查重罰之理，從而，被告於本院審理時坦承其販賣海洛
    因予證人丙○○等三人獲有部分利得一節（見本院審理卷第
    56 頁）， 尚與事實相符，洵堪採信。綜上所述，本件事證
    明確，被告販賣毒品犯行，堪以認定。
四、核被告甲○○所為，係犯毒品危害防制條例第4 條第1 項之
    販賣第一級毒品既遂罪及同條第6 項、第1 項之販賣第一級
    毒品未遂罪。公訴人認被告為警查獲當次之販賣海洛因犯行
    應論以既遂，尚有未洽。被告持有第一級毒品海洛因之低度
    行為，為其販賣第一級毒品海洛因之高度行為所吸收，不另
    論罪。被告所為上開犯行（含既遂及未遂），時間緊接，所
    犯構成要件相同，顯係出於概括之犯意為之，為連續犯，應
    依刑法第56條之規定論以連續販賣第一級毒品既遂罪，並就
    其併科罰金刑部分加重其刑（其法定本刑為死刑或無期徒刑
    部分，依法均不得加重）。又被告並無販賣毒品前科，本件
    販賣數量及所得不多，就全部犯罪情節觀之，尚非重大，在
    客觀上若量處最輕之無期徒刑，仍嫌過重，情輕法重，本院
    認其犯罪之情狀顯可憫恕，爰依刑法第59條之規定減輕其刑
    。茲審酌被告雖曾犯竊盜案件，經本院於93年12月6 日以93
    年度簡字第1387號判處有期徒刑6 月，緩刑2 年確定，未曾
    受有期徒刑執行完畢，有臺灣高等法院被告前案紀錄表附卷
    可稽，素行尚非頑劣，然其本身曾因2 次施用毒品，經法院
    裁定送觀察勒戒，當知毒品戕害之嚴重性，竟為圖私利販賣
    毒品，對社會有相當之危害，惟念其於犯後坦承犯行，犯罪
    後態度尚佳等一切情狀，量處如主文所示之刑。又扣案之海
    洛因9 包（合計淨重2.12公克，空包裝重分別為0.23公克及
    2.80公克），其包裝袋因與毒品不能析離，併予宣告沒收銷
    燬之，均應依毒品危害防制條例第18條第1 項前段之規定諭
    知沒收銷燬之。未扣案之販賣毒品所得10500 元，應依毒品
    危害防制條例第19條第1 項之規定，宣告沒收之，如全部或
    一部不能沒收時，以其財產抵償之；另被告販賣毒品使用之
    門號0000000000及0000000000號行動電話各1 支，係被告所
    有並供其販賣海洛因所使用之物，業據被告供明在卷，雖未
    經扣案，但無證據足認已滅失，亦應依毒品危害防制條例第
    19條第1 項規定予以宣告沒收，如全部或一部不能沒收時，
    追徵其價額或以其財產抵償之。
五、至於扣案之400 元，係警方授意證人丙○○聯絡被告攜帶毒
    品海洛因前往交易，而為警查獲之現金，雖已由被告持有，
    但因丙○○原無購買毒品之真意，自難認定該買賣海洛因契
    約已生效，該400 元現金仍屬證人丙○○所有，尚非屬被告
    販賣海洛因所取得之物，依法自不得宣告沒收，檢察官聲請
    本院宣告沒收，容有誤會，附此敘明。
據上論斷，應依刑事訴訟法第299 條第1 項前段，毒品危害防制
條例第4 條第1 項、第18條第1 項前段、第19條第1 項，刑法第
11條、第56條、第59條，判決如主文。
中　　華　　民　　國　　94　　年　　9 　　月　　20　　日
                      刑事第三庭  審判長法  官  楊清安
                                        法  官  柯雅惠
                                        法  官  楊萬益
以上正本證明與原本無異。
如不服本判決應於收受本判決送達後十日內向本院提出上訴書狀
，其未敘述上訴理由者，並得於提起上訴後十日內向本院補提理
由書狀（均須按他造當事人之人數附繕本）「切勿逕送上級法院
」
中　　華　　民　　國　　94　　年　　9 　　月　　21　　日
                                        書記官  陳勃諺
附錄本案論罪科刑法條全文：
毒品危害防制條例第四條
製造、運輸、販賣第一級毒品者，處死刑或無期徒刑；處無期徒
刑者，得併科新臺幣一千萬元以下罰金。
製造、運輸、販賣第二級毒品者，處無期徒刑或七年以上有期徒
刑，得併科新臺幣七百萬元以下罰金。
製造、運輸、販賣第三級毒品者，處五年以上有期徒刑，得併科
新臺幣五百萬元以下罰金。
製造、運輸、販賣專供製造或施用毒品之器具者，處一年以上七
年以下有期徒刑，得併科新臺幣一百萬元以下罰金。
前四項之未遂犯罰之。
